---
title: "Densidades"
---

```{r include=FALSE}
knitr::opts_chunk$set(echo = TRUE)
```
En la estadística se trabaja con una alta gama de distribuciones discretas y continuas. En la mayoría de casos se usan las distribuciones continuas, como la distruibución normal, log-normal, t-student, $\chi^2$, entre otras.

##### __Función de densidad de una distribución Normal__


Ahora se realizará un ejemplo de cómo graficar la función de densidad de la distribución normal, la cual tiene por fórmula:

$$ f(x)=\frac{1}{\sqrt{2\pi\sigma}}e^{\frac{-(x-\mu)^2}{2\sigma^2}},$$
donde $-\infty< x < +\infty$ es una variable cuantitativa.

Como encontrar y realizar gráficas de densidad para esta variable es muy engorroso manualmente, utilizaremos el programa `R` que brinda el comando predeterminado `dnorm(x,mu,sigma)`, el cual encuentra la función de densidad de la variable $x$ bajo el $\mu$ y el $\sigma$ especificados por el investigador.

Es importante aclarar que `R` también posee otros comandos predeterminados para la distribución normal, tales como `pnorm,rnorm` y `qnorm`.

Ahora se iniciará generando una muestra de tamaño 200 de una población normal de media 10 y desviación típica 1.
```{r  results='hide'}
x<-rnorm(200, mean= 10, sd=1)
x
```
De esta muestra se puede obtener una descripción básica como la media muestral y la desviación estandar de $x$.

Ahora, con la información que se tiene, se generará el gráfico de densidad correspondiente:

```{r}
curve(dnorm(x,10,1), from = 7, to = 13, col="red",lwd=3,
      xlab="x",ylab="f(x)",main="Función de Densidad N(10,1)")
```

